【裁判字號】    97,交抗,109
【裁判日期】    970310
【裁判案由】    聲明異議
【裁判全文】
臺灣高等法院高雄分院刑事裁定         97年度交抗字第109號
抗  告  人
即受處分人  甲○○
上列抗告人因違反道路交通管理處罰條例聲明異議案件，不服臺
灣屏東地方法院中華民國97年1月15日裁定（96年度交聲字第252
號、第262號），提起抗告，本院裁定如下：
    主  文
抗告駁回。
    理  由
一、抗告意旨略以：抗告人即受處分人甲○○（下稱抗告人）承
    認有超速，因抗告人非當地人，當日有事出差，因家中有急
    事欲返回處理，並非故意超速違規。另該地速限50公里之標
    誌是否遭遮蔽，使人誤以為速限為70公里，故抗告人即使超
    速仍未達吊扣牌照之規定處罰。從而，原審裁定駁回抗告人
    之異議，顯有不當，爰提起抗告，請求撤銷原裁定，另為適
    法之裁定云云。
二、按汽車駕駛人，駕駛汽車有行車速度，超過規定之最高時速
    60公里以上者，處新臺幣（下同）6,000元以上24,000元以
    下罰鍰，並當場禁止其駕駛；汽車駕駛人有第1項第2款行為
    者，並吊扣該汽車牌照3個月；汽車駕駛人有第43條之情形
    者，除依原條款處罰鍰外，並予記違規點數3點，道路交通
    管理處罰條例第43條第1項第2款、第4項、第63條第1項第3
    款分別定有明文。又按汽車駕駛人之行為有闖紅燈或平交道
    ；搶越行人穿越道；違規停車而駕駛人不在場；不服指揮稽
    查而逃逸，或聞消防車、救護車、警備車、工程救險車之警
    號不立即避讓；違規停車或搶越行人穿越道，經各級學校交
    通服務隊現場導護人員簽證檢舉；其他違規行為經以科學儀
    器取得證據資料者情形之一，當場不能或不宜攔截製單舉發
    者，得對汽車所有人逕行舉發處罰，第1項逕行舉發，應記
    明車輛牌照號碼、車型等可資辨明之資料，查明汽車所有人
    姓名或名稱、住址後，製單舉發處罰之，道路交通管理處罰
    條例第7條之2第1項、第4項亦有明文。再本條例之處罰，受
    舉發違反道路交通管理事件之被通知人，認為受舉發之違規
    行為應歸責他人者，應於通知單記載之應到案日期前，檢附
    相關證據及足資辨識、通知應歸責人之證明文件，向處罰機
    關告知應歸責人，處罰機關應即另行通知應歸責人到案依法
    處理，逾期未依規定辦理者，仍依本條例各該違反條款規定
    處罰，亦據違反道路交通管理事件統一裁罰標準及處理細則
    第36條規定甚明。
三、經查：
  (一)抗告人所有之車牌號碼7990-NQ號自小客車，於民國96年8月
    31日10時1分許，因駕駛人施志斌駕駛該車，在臺南縣省道
    臺19甲線公路南向22.7公里處，行車速度超過規定之最高時
    速60公里以上未滿80公里（經測定行速111公里，在限速50
    公里處超速61公里）之違規等情，業據抗告人之代理人施志
    斌到庭自承在卷（見原審卷二第18頁背面）。且該超速違規
    事件，經臺南縣警察局交通警察隊以南縣警交字第M0000000
    0號、南縣警交字第MZ0000000號舉發違反道路交通管理事件
    通知單逕行舉發，抗告人未於上開舉發違反道路交通管理事
    件通知單之應到案日期前到案告知違規駕駛人之年籍資料，
    交通部公路總局高雄區監理所屏東監理站以抗告人違反道路
    交通管理處罰條例第43條第1項第2款、第4項、第63條第1項
    第3款（裁決書漏引第1項第3款）之規定，裁處罰鍰8,000元
    ，並記違規點數3點及吊扣汽車牌照3個月等情，有臺南縣警
    察局96年9月1日南縣警交字第M00000000號、第MZ0000000號
    舉發違反道路交通管理事件通知單、交通部公路總局高雄區
    監理所屏東監理站96年10月16日屏監違字第裁82-M00000000
    號、第裁82- MZ0000000號裁決書等件在卷可稽（見原審卷
    一第3、10頁、原審卷二第3頁），自堪信為真實。
  (二)抗告人雖執前詞異議，惟公路主管機關就各該路段之行車速
    度可依其職權考量道路之設計、用路人之安全及相關車流量
    等因素而訂定之，非謂同一公路之所有路段之行車速度均應
    一致，駕駛人駕駛車輛在道路上自應遵守道路交通標誌、標
    線、號誌之指示。又省道臺19甲線公路（北向南，即麻豆往
    善化方向）於21.5、21.6、21.8、21.9、22.6公里處，於路
    面上分別繪有速限「50」之標線（字），在21.9、22.6公里
    處，分別設置速限50公里標誌，並於測速照相地點（22.7公
    里處）前方約400公尺處（22.3公里處），設有固定式「前
    有測速照相」之警告（示）牌，其位置明顯易辨且無遭他物
    遮蔽等情，有臺南縣警察局96年10月4日南縣警交字第09600
    39532號函、96年11月26日南縣警交字第0960046707號函檢
    附照片4張在卷可稽（見原審卷一第21至23頁、原審卷二第
    11頁）。依上開照片所示，上開標誌、標線、警告牌並未遭
    遮蔽，駕駛人均顯而易見，是異議人空言違規現場之速限標
    誌、標線、警告牌遭遮蔽云云，即屬無據。
四、原審因而認原處分機關交通部公路總局高雄區監理所屏東監
    理站依道路交通管理處罰條例第43條第1項第2款、第4項、
    第63條第1項第3款之規定，裁處罰鍰8,000元，並記違規點
    數3點及吊扣汽車牌照3個月，並無不當，而依道路交通案件
    處理辦法第19條規定，裁定駁回抗告人之異議，本院經核並
    無違誤。抗告人猶執前詞，指摘原裁定不當，為無理由，應
    予駁回。
五、據上論結，應依道路交通案件處理辦法第26條，刑事訴訟法
    第412條，裁定如主文。
中    華    民    國    97    年    3     月    10    日
                  刑事第七庭    審判長法  官 莊飛宗
                                      法  官 李嘉興
                                      法  官 孫啟強
以上正本證明與原本無異。
不得再抗告。
中    華    民    國    97    年    3     月    10    日
                                      書記官 黃富美


司法院資訊處製作；財團法人民間司法改革基金會備份。
